臺灣新北地方法院刑事判決　　　　　　 110年度智易字第45號
公　訴　人　臺灣新北地方檢察署檢察官
被　　　告　蔡麗純


上列被告因違反商標法案件，經檢察官提起公訴（110年度偵字
第18600 號），被告於本院準備程序進行中就被訴事實為有罪之
陳述，經告知簡式審判程序之旨，並聽取公訴人、被告之意見後
，本院裁定進行簡式審判程序，判決如下：
    主  文                                              
蔡麗純犯商標法第九十七條之意圖販賣而透過網路方式陳列侵害
商標權之商品罪，處拘役伍拾日，如易科罰金，以新臺幣壹仟元
折算壹日。緩刑貳年，緩刑期間付保護管束，並應接受法治教育
課程肆場次。扣案如附表二所示侵害商標權商品均沒收。
    事  實
一、蔡麗純明知附表一所示註冊/ 審定號之商標圖樣，係由附表
    一所示商標權人向經濟部智慧財產局申請核准註冊，取得商
    標權，指定使用於塑膠製裝飾品、貼紙等商品，現仍在商標
    權期間內，非經商標權人之同意或授權，不得於同一或類似
    商品使用近似或相同之註冊商標，竟基於意圖販賣而陳列仿
    冒商標商品之犯意，於民國108 年某日時許，自大陸地區購
    入附表二所示仿冒上開商標之商品後，置放於其位在新北市
    五股區之住處內，並以其所使用之蝦皮拍賣網站帳號「lily
    a1234 」刊登販賣附表二所示印有上述商標圖樣之仿冒商品
    牟利，致消費者有混淆、誤認之虞。嗣為警於109 年11月5
    日持搜索票至上址搜索，扣得蔡麗純所有如附表二所示仿冒
    商標商品。
二、案經一號娛樂英國有限公司及艾須特貝克戴維斯有限公司訴
    由內政部警政署保安警察第二總隊移送臺灣新北地方檢察署
    檢察官偵查起訴。
    理  由                                              
一、本案被告蔡麗純所犯係死刑、無期徒刑、最輕本刑為3 年以
    上有期徒刑以外之罪，亦非高等法院管轄第一審案件者。其
    於準備程序進行中，就被訴事實為有罪之陳述，經告知簡式
    審判程序之旨，並聽取公訴人及被告之意見後，本院認無不
    得或不宜改依簡式審判程序進行之情事，依刑事訴訟法第27
    3 條之1 第1 項、第284 條之1 規定，裁定本案改依簡式審
    判程序審理，合先敘明。
二、上揭犯罪事實，業據被告於警詢、偵查及本院中均坦承不諱
    （見偵字卷第16頁、第135 頁、本院卷第56頁、第64頁），
    並有蝦皮賣場頁面擷圖、員警下單之擷圖、貨品照片、樂購
    蝦皮股份有限公司109 年8 月12日樂購蝦皮字第0000000000
    S 號函暨用戶申設資料、通聯調閱查詢單、本院109 年度聲
    搜字第1892號搜索票、搜索扣押筆錄暨扣押物品目錄表及扣
    押物照片、（註冊號00000000、00000000）商標單筆詳細報
    表、商品及服務名稱分類查詢、鑑定報告書含侵權市值、（
    註冊號00000000）商標單筆詳細報表、侵害商標權真仿品比
    對報告暨鑑價報告、被告購買紀錄在卷（見偵字卷第17至19
    頁、第31至35頁、第37頁、第45至65頁、第67至73頁、第75
    頁、第97至101 頁、第103 頁、第109 頁）可佐，並扣有如
    附表二所示仿冒商標商品可資佐證。綜上，足徵被告上開任
    意性之自白與事實相符，應堪採信。本案事證已臻明確，被
    告犯行堪以認定，應依法論科。
三、經查本案為員警基於查緝犯罪目的先向被告購買仿冒商標商
    品蒐證而循線查獲，於形式上雖有買賣之約定，然尚乏買賣
    之真意而欠缺買賣之意思表示合致，是被告該次販賣行為應
    僅屬未遂，惟商標法對販賣侵害商標權商品未遂之行為並未
    立法處罰，是核被告所為，係犯商標法第97條之透過網路方
    式意圖販賣而陳列仿冒商標權之商品罪。被告意圖販賣而持
    有如附表二所示仿冒商標商品之低度行為，為意圖販賣而陳
    列之高度行為所吸收，不另論罪。是公訴意旨於論罪欄認亦
    構成販賣仿冒商標商品及意圖販賣而持有仿冒商標商品罪嫌
    ，容有誤會。又被告自108年某日起至109年11月5日為警查
    獲時止，其個別之陳列行為係基於營利之單一犯意，在密接
    時間、空間下所為，各個舉動之獨立性均極為薄弱，依一般
    社會健全觀念，難以強行分開，應視為數個陳列舉動之接續
    施行，而以包括一行為予以評價，較為合理，屬接續犯之一
    罪。再者，被告以同一陳列行為，同時侵害如附表一所示各
    商標權人之商標權，係以一行為觸犯數相同罪名，為同種想
    像競合犯，應依刑法第55條規定，從一重之意圖販賣而陳列
    侵害商標權商品罪處斷。
四、爰以行為人之責任為基礎，審酌被告罔顧智慧財產權之保護
    規範而為本案犯行，侵害商標權人之權益，並破壞我國致力
    於智慧財產權保護之國際聲譽，所為實有所不當，惟斟酌其
    犯罪之動機、目的、手段尚屬平和，又其並無前科，素行良
    好，有臺灣高等法院被告前案紀錄表在卷（見本院卷第67頁
    ）可查，且其意圖販賣而陳列之仿冒商標商品價值均非高，
    所陳列之時間非長，另其於本院中自陳大學畢業之智識程度
    、現職無業，須扶養3 歲小孩之家庭經濟狀況（見本院卷第
    64頁）；衡以被告已與告訴人一號娛樂英國有限公司及艾須
    特貝克戴維斯有限公司達成和解並履行，經上開告訴人表示
    願給予被告緩刑宣告之機會，有刑事陳報㈠狀、和解契約書
    在卷（見本院卷第43頁、第45頁）可稽等一切情狀，量處如
    主文所示之刑，並諭知易科罰金之折算標準。
五、另查，被告前未曾因故意犯罪受有期徒刑以上刑之宣告，有
    臺灣高等法院被告前案紀錄表在卷（見本院卷第67頁）足稽
    。其因一時失慮，致罹刑章，已於本院審理時坦承犯行，並
    有悔過之意，有悔過書在卷（見本院卷第29至33頁）可佐，
    且與告訴人一號娛樂英國有限公司及艾須特貝克戴維斯有限
    公司達成和解，並已履行和解條件，信其經此偵審程序，應
    知所警惕而無再犯之虞，本院因認對其所宣告之刑，以暫不
    執行為適當，併依刑法第74條第1 項第1 款規定，諭知緩刑
    2 年，又為確保被告能建立尊重法治之正確觀念，認仍有課
    予一定負擔之必要，並依刑法第74條第2 項第8 款規定，命
    其應參加4 場次法治教育課程，及依同法第93條第1 項第2
    款之規定，諭知於緩刑期間付保護管束，以啟自新。又被告
    上揭所應負擔或履行之義務，乃緩刑宣告附帶之條件，依刑
    法第75條之1 第1 項第4 款之規定，違反上開所定負擔情節
    重大，足認原宣告之緩刑難收其預期效果，而有執行刑罰之
    必要者，得撤銷緩刑之宣告，併此指明。
六、經查，扣案如附表二所示仿冒商標商品，均係侵害商標權之
    物，為被告本案透過網路方式意圖販賣而持有、陳列之侵害
    商標權商品，不問屬於犯罪行為人與否，應依商標法第98條
    之規定，宣告沒收之。
據上論斷，應依刑事訴訟法第273 條之1 第1 項、第299 條第1
項前段，商標法第97條、第98條，刑法第11條、第41條第1 項前
段、第74條第1 項第1 款、第2 項第8 款、第93條第1 項第2 款
，判決如主文。
本案經檢察官黃筱文偵查起訴，由檢察官詹啟章到庭執行公訴。
中    華    民    國  110     年    11    月    10    日
                  刑事第十九庭  法  官    洪韻婷
上列正本證明與原本無異。
如不服本判決，應於判決送達後20日內敘明上訴理由，向本院提
出上訴狀(應附繕本)，上訴於智慧財產及商業法院。其未敘述上
訴理由者，應於上訴期間屆滿後20日內向本院補提理由書「切勿
逕送上級法院」。
                                書記官    吳依磷
中    華    民    國   110    年    11    月    11    日
附錄本案論罪科刑法條全文：
商標法第97條（罰則）
明知他人所為之前二條商品而販賣，或意圖販賣而持有、陳列、
輸出或輸入者，處 1 年以下有期徒刑、拘役或科或併科新臺幣
5 萬元以下罰金；透過電子媒體或網路方式為之者，亦同。